# 请教陈版：新金融工具的非交易性权益工具投资处置的问题

提问人：jszhuwei 时间：2022-05-25 16:46:16
企业会计准则第 22 号——金融工具确认和计量（ 2017 年修订）“第六十九条企业根据本准则第十九条规定将非交易性权益工具投资指定为以公允价值计量且其变动计入其他综合收益的金融资产的，当该金融资产终止确认时，之前之前 计 入其他入其他 综 合收益的累 计 利得或利得或 损 失失 应 当从其他 综 合收益中 转 出出，， 计 入留存收益。”
《企业会计准则第 22 号——金融工具确认和计量》应用指南（ 2018 ）中【例 22 】看出，对于出售日的交易价格与账面价值的差额（ 20 万元）也计入了留存收益。
有几点疑惑，请教陈版：
1 ） 准则中对终止确认时，之前计入其他综合收益的累计利得和损失计入留存收益作出了相关规定，而出售日交易价格与账面价值的差额计入留存收益的相关依据？
2 ） 对于出售日的交易价格与账面价值的差额（ 20 万元）也计入了留存收益，权益表中该如何列报呢？
谢谢！

回答人：chenyiwei
1 、可以理解为：在处置日，按当日公允价值（通常等于处置价款）对该金融资产再进行一次公允价值计量，确认其他综合收益；然后，将全部累积的其他综合收益转入留存收益。
2 、一方面要将该差额列入本期的综合收益总额（不能转损益的其他综合收益），另一方面体现在“所有者权益内部结转——其他综合收益转留存收益”中。